【裁判字號】    98,易,27
【裁判日期】    980515
【裁判案由】    竊盜等
【裁判全文】
臺灣新竹地方法院刑事判決                98年度易字第27號
公  訴  人  臺灣新竹地方法院檢察署檢察官
被      告  甲○○
                    （另案在臺灣新竹監獄執行中）
            丙○○
                      0號
                    （另案在臺灣新竹監獄執行中）
上列被告等因竊盜等案件，經檢察官提起公訴（97年度偵字第32
69號），經本院判決如下︰
    主  文
甲○○共同竊盜，累犯，處有期徒刑陸月，如易科罰金，以新臺
幣壹仟元折算壹日。
丙○○故買贓物，累犯，處有期徒刑肆月，如易科罰金，以新臺
幣壹仟元折算壹日。
    事  實
一、甲○○因施用毒品案件，經本院分別以94年度訴字第56號、
    94年度竹簡字第704 號判處應執行有期徒刑有期徒刑9 月、
    4 月確定，經接續執行，於民國95年5 月15日縮短刑期執行
    完畢。丙○○前曾於92年間，因竊盜等案件，經本院於93年
    10月29日以93年度易字第538 號分別判處有期徒刑1 年、1
    年，應執行有期徒刑1 年10月，於93年11月15日確定；又於
    93年間，因竊盜案件，經臺灣臺南地方法院於93年5 月19日
    以93年度易字第328 號判處有期徒刑10月，於93年6 月11日
    確定；又於93年間，因違反毒品危害防制條例案件，經本院
    於93年6 月18日以93年度易字第120 號判處有期徒刑4 月，
    於93年7 月19日確定；又於93年間，因違反毒品危害防制條
    例案件，經本院於93年11月5 日以93年度易字第532 號判處
    有期徒刑6 月，於93年11月19日確定；又於94年間，因偽造
    文書案件，經本院於94年9 月26日以94年度訴字第377 號判
    處有期徒刑7 月，於94年10月6 日確定；上開5 案件，經本
    院於96年7 月16日以96年度聲減字第235 號裁定減刑並應執
    行有期徒刑1 年11月確定，且於96年7 月16日執行完畢。
二、甲○○與乙○○（另經臺灣嘉義地方法院以98年度嘉簡字第
    461 號判處有期徒刑5 月確定）共同基於意圖為自己不法所
    有之犯意聯絡，於97年1 月15日下午某時，共乘機車至苗栗
    縣頭份鎮○○里○○○街旁，由甲○○以持自備之鑰匙（未
    扣案）撬開車門並發動貨車引擎後將之駛離之方式，竊取丁○○所管領之車牌號碼W4-3035 號自用小貨車，得手後據為
    己有，並於用以搬家，嗣搬家完畢後，甲○○思及丙○○曾
    載其至新竹市○○路○ 段廢棄工寮，告知日後若有竊得車輛
    可交給丙○○處理，甲○○即與乙○○商議由乙○○騎機車
    陪同其至上開廢棄工寮，待甲○○將該車留置在該處後，再
    併同騎乘機車返家。甲○○將該車置於上開廢棄工寮後，即
    以電話通知丙○○將上開車輛停放在該處，丙○○明知該車
    為甲○○、乙○○所竊得之贓車，竟仍基於故買贓物之犯意
    ，以新臺幣（下同）5, 000元之代價買受上揭贓物（甲○○
    、乙○○分別分得3,000 元、2,000 元），交由真實姓名年
    籍不詳之人拆解並收取不法利益。嗣警方於97年1 月29日依
    檢舉至上開廢棄工寮內查獲上開自用小貨車之車牌2 面及丁○○施工識別證1 張，而循線查悉上情。
三、案經苗栗縣警察局大湖分局報請臺灣新竹地方法院檢察署偵
    查起訴。
    理  由
壹、程序部分：
一、按除簡式審判程序、簡易程序及第376 條第1 款、第2 款所
    列之罪之案件外，第一審應行合議審判，96年3 月23日修正
    公布之刑事訴訟法第284 條之1 定有明文。查本案被告李國
    華涉犯收受贓物、竊盜案件，經檢察官提起公訴，其所犯為
    刑事訴訟法第376 條第2 款所列之罪，揆諸上開規定，第一
    審無庸行合議審判，合先敘明。
二、按被告以外之人於審判外之言詞或書面陳述，除法律有規定
    者外，不得作為證據；被告以外之人於偵查中向檢察官所為
    之陳述，除顯有不可信之情況者外，得為證據；被告以外之
    人於偵查中向檢察官所為之陳述，除顯有不可信之情況者外
    ，得為證據；當事人、代理人或辯護人於法院調查證據時，
    知有第159 條第1 項不得為證據之情形，而未於言詞辯論終
    結前聲明異議者，視為有前項之同意。刑事訴訟法第159 條
    第1 項、第159 條之1 第2 項、第159 條之5 就此定有明文
    。查，被告2 人於本院準備程序中，就檢察官所提作為本案
    證據之被害人丁○○於警詢之指訴、證人乙○○之證述、贓
    物認領保管單、查獲現場相片、新竹縣政府警察局車協尋、
    尋獲電腦輸入單等證據能力均不爭執，迄本院言詞辯論終結
    前，亦未聲明異議，且本院審酌檢察官所提上開證據均非公
    務員違法取得之證據，並無證據力明顯過低之情形，復經本
    院於審判期日就上開證據進行調查、辯論，依法自得作為本
    案證據。
貳、實體部分：
一、就被告甲○○共同竊盜部分：
    業據被告於甲○○坦承不諱，核與被害人丁○○於警詢中之
    指述、共犯即證人乙○○於偵查中及本院審理時證述情節相
    符（見97年度偵字第3269號卷第52頁至第54頁、第198 頁、
    本院卷第101 頁），且有贓物認領保管單、查獲現場相片、
    新竹縣政府警察局車協尋、尋獲電腦輸入單、臺灣嘉義地方
    法院以98年度嘉簡字第461 號判決及準備程序筆錄等在卷可
    稽（見97年度偵字第3269號卷第55頁、第59頁、第132 頁至
    第136 頁、第47頁至第48頁、本院卷第80頁至第84頁），足
    徵被告甲○○自白與事實相符，本件救被告甲○○共同竊盜
    部分事證明確，被告甲○○犯行堪以認定。
二、就被告丙○○故買贓物部分：
    訊據被告丙○○矢口否認故買贓物，辯稱：伊不知道新竹市
    ○○路○ 段廢棄工寮，也沒有去過，更不知道廢棄工寮的上
    開車輛車牌如何來的，請被告甲○○轉交2,000 元給乙○○
    係因為伊欠乙○○2,000 元，並沒有要被告甲○○將其所竊
    得的上開車輛放在該處云云。經查：
  (一)證人乙○○於本院審理時結證稱：與被告甲○○共同所竊上
    開車輛會停到廢棄工寮，是因為被告甲○○說有個地方可以
    放，所以我就騎摩托車跟在他後面，到廢棄工寮發現有2 、
    3 部車子，甲○○說是被告丙○○牽過去的，他們會處理，
    我後來打電話給被告丙○○，被告丙○○說有要被告甲○○
    轉交2,000 元給我，我後來問被告甲○○，被告甲○○說因
    為車子解體賣了5,000 元，所以要拿2,000 元給我，被告甲○○說因為我騎車跟在他後面去工寮載他離開，所以可以分
    的2,000 元；車號W4-3035 號自小貨車後來是以5,000 元代
    價賣給被告丙○○，5,000 元是被告丙○○拿給被告甲○○
    ，被告甲○○再拿2,000 元給我等語（見本院卷第55頁至第
    58 頁 、第101 頁）；證人即被告甲○○於偵查、本院審理
    時結證稱：因為被告丙○○曾說過他會處理車子，所以我就
    把車子放在那邊，被告丙○○有拿5,000 元給我，後來拿2,
    000 元給乙○○等語甚詳（見偵查卷第196 頁至第201 頁、
    本院卷第58頁至第60頁），足認被告丙○○明知車號W4-303
    5 號自用小貨車係被告甲○○、乙○○所竊，仍以5,000 元
    代價購買，被告前揭所辯，尚無可採。
  (二)此外，並有被害人丁○○於警詢中之指述（見97年度偵字第
    3269號卷第52頁至第54頁）、贓物認領保管單、查獲現場相
    片、新竹縣政府警察局車協尋、尋獲電腦輸入單、臺灣嘉義
    地方法院以98年度嘉簡字第461 號判決及準備程序筆錄等在
    卷可資佐證（見97年度偵字第3269號卷第55頁、第59頁、第
    132 頁至第136 頁、第47頁至第48頁、本院卷第80頁至第84
    頁）。
  (三)是以被告丙○○故買贓物之犯行明確，洵堪認定，應依法論
    科。
三、論罪科刑：
  (一)核被告甲○○所為，係犯刑法第320 條第1 項之竊盜罪。被
    告就本件竊盜犯行與乙○○有犯意聯絡，為共同正犯，公訴
    人漏未認定於此，尚有未洽。
  (二)被告丙○○所為，係犯刑法第349 條第2 項之故買贓物罪。
    至公訴意旨雖認被告丙○○係涉犯同法第349 條第1 項之收
    受贓物罪嫌；惟按刑法第349 條第1 項收受贓物罪，所稱之
    「收受」，係指無償取得贓物之行為（最高法院72年度台非
    字第63號判決意旨參照），是收受贓物雖為贓物罪之概括規
    定，凡與贓物罪有關，不合於搬運、寄藏、故買、牙保贓物
    ，而其物因他人財產犯罪已成立贓物之後，有所收受而取得
    持有者均屬之，然如已合於搬運、寄藏、故買、牙保贓物之
    行為，自不論以收受贓物罪。查本件被告丙○○明知被告甲○○、乙○○所交付之上開自小貨車係其等所竊，仍以5,00
    0 元之代價購入，則被告上開所為應屬刑法第349 條第2 項
    之故買贓物罪。從而，公訴意旨上開認定容有誤會，然因2
    者基本社會事實同一，爰依法變更起訴法條。
  (三)被告賴永寶、丙○○分別有如犯罪事實欄一所載前案紀錄，
    有其臺灣高等法院被告2 人前案紀錄表在卷可稽，其等於受
    徒刑之執行完畢後，5 年以內故意再犯本件有期徒刑以上之
    罪，均應依刑法第47條第1 項論以累犯，並均加重其刑。
  (四)爰審酌被告賴永寶正值青壯，竟不思努力以正當勞力謀生，
    僅為求一己之利恣意竊取他人財物，危害社會治安非輕，原
    不宜寬縱，惟念其坦承犯行，尚有悔意等一切情狀，量處如
    主文所示之易科罰金折算標準，以示懲儆。又被告甲○○、
    乙○○用以竊取上開自用小貨車之鑰匙，雖係被告甲○○所
    有之物，惟未據扣案，且被告亦已供承該物品已丟棄等語在
    卷可查，是並無積極證據證明該等物品尚屬存在，爰不另為
    沒收之諭知。
  (五)爰審酌被告丙○○正值壯年，不思以正途取財，故買贓物，
    危害社會治安，且犯後否認犯行，態度不佳等一切情狀，量
    處如主文所示之刑，並諭知易科罰金之折算標準，以示懲儆
    。
據上論斷，應依刑事訴訟法第284 條之1 、第299 條第1 項前段
、第300 條，刑法第28條、第320 條第1 項、第349 條第2 項、
第47條第1 項、第41條第1 項前段，刑法施行法第1 條之1 第1
項、第2 項前段，判決如主文。
本案經檢察官洪裕翔到庭執行職務。
中    華    民    國    98    年    5     月    15    日
                  刑事第四庭  法  官  朱美璘
如不服本判決，應於判決送達後10日內向本院提出上訴狀（應附
繕本），其未敘述上訴理由者，應於上訴期間屆滿後20日內補提
理由書狀於本院，上訴於臺灣高等法院。
中    華    民    國    98    年    5     月    15    日
                              書記官  楊嘉惠
附錄本案論罪科刑法條：
中華民國刑法第320條
意圖為自己或第三人不法之所有，而竊取他人之動產者，為竊盜
罪，處5年以下有期徒刑、拘役或5百元以下罰金。
意圖為自己或第三人不法之利益，而竊佔他人之不動產者，依前
項之規定處斷。
前二項之未遂犯罰之。
中華民國刑法第349條
收受贓物者，處 3 年以下有期徒刑、拘役或 5 百元以下罰金。
搬運、寄藏、故買贓物或為牙保者，處5年以下有期徒刑、拘役
或科或併科1千元以下罰金。
因贓物變得之財物，以贓物論。


司法院資訊處製作；財團法人民間司法改革基金會備份。
